臺灣高雄地方法院刑事判決　　　　　　　 96年度易字第445號
公　訴　人　臺灣高雄地方法院檢察署檢察官
被　　　告　甲○○
上列被告因違反動產擔保交易法案件，經檢察官提起公訴（95年
度偵緝字第3525號），被告於本院準備程序為有罪之陳述，經裁
定依簡式審判程序審理，判決如下：
    主  文
甲○○動產擔保交易之債務人，意圖不法之利益，將標的物出賣
，致生損害於債權人，處有期徒刑參月，如易科罰金，以佰元
即新台幣玖佰元折算壹日。
    事  實
一、甲○○於民國94年5月31日，以其所有車號5577-MD號自小客
    車乙輛，向臺新國際商業銀行股份有限公司（下稱臺新銀行
    ）貸款新臺幣（下同）40萬元，並設定動產抵押權予臺新銀
    行，為動產擔保交易之債務人。雙方約定甲○○應自94年6
    月23日起迄97年5 月23日止分36期繳付貸款，每月為1 期，
    每期付款12,078元；並約定標的物即上開車輛之存放地點為
    高雄縣鳳山市○○路268 之6 號15樓前，在欠款未清償前，
    非經臺新銀行同意，不得將該車任意遷移、出賣、出質、移
    轉或為其他處分。詎甲○○於貸得款項後，竟意圖不法利益
    ，僅繳納9 期之分期款項後，即自95年3 月份起未再按期繳
    款，尚積欠貸款306,573 元，並於同年5 月間某日，委託友
    人將該車遷至位在高雄縣旗山鎮某處「全國中古車行」予以
    出售，致使臺新銀行無從占有上開自小客車，依動產擔保交
    易法之規定行使取償之權利而受有損害。
二、案經臺新銀行訴由臺灣高雄地方法院檢察署檢察官偵查起訴
    。
    理  由
一、按本案被告甲○○所犯係死刑、無期徒刑、最輕本刑為3 年
    以上有期徒刑以外之罪，其於準備程序就前揭被訴事實為有
    罪之陳述，經本院告知簡式審判程序之旨，並聽取其與公訴
    人之意見後，認無不得或不宜改依簡式審判程序進行之情形
    ，爰依刑事訴訟法第273 條之1 第1 項規定，裁定本件以簡
    式審判程序審理，合先敘明。
二、上揭事實，業據被告於偵查及本院審理中坦承不諱，核與證
    人即告訴代理人乙○○於偵查中及本院審理中證述之情節大
    致相符，復有台新銀行汽車貸款申請書、車輛動產抵押契約
    書、動產擔保交易動產抵押權設定登記申請書、汽車新領牌
    照登記書、存證信函、帳戶還款明細查詢畫面及臺新銀行動
    產抵押車輛停放地勘查回覆報告單暨照片3 幀附卷可稽，被
    告之自白核與事實相符，堪予採信。本件事證明確，被告犯
    行堪以認定，應依法論科。
三、按被告行為後，如附表所示之相關法律均業經變更，並俱自
    95年7 月1 日施行，玆經整體比較結果，裁判時法並未較為
    有利，從而依刑法第2 條第1 項規定，自應適用各該行為時
    法，亦即修正前法至明。
四、核被告所為，係犯動產擔保交易法第38條之意圖不法利益，
    將標的物出賣罪。爰審酌被告將上開車輛出賣，致告訴人臺
    新銀行無從受償，影響其權益甚鉅，且被告自第10期起即未
    再繳納分期款，尚餘306,573 元未付，復未與告訴人達成民
    事和解，賠償告訴人之損害，並考量被告於犯罪後坦承犯行
    ，犯後態度尚可，及其前無任何犯罪科刑紀錄，有臺灣高等
    法院被告前案紀錄表1 紙在卷可考，素行尚稱良好等一切情
    狀，量處如主文所示之刑，並諭知易科罰金之折算標準，以
    資懲儆。
五、依刑事訴訟法第273 條之1 第1 項、第284 條之1 、第299
    條第1 項前段，動產擔保交易法第38條，刑法第11條前段、
    第2 條第1 項前段，修正前刑法第41條第1 項前段，罰金罰
    鍰提高標準條例第1 條前段、修正前罰金罰鍰提高標準條例
    第2 條，判決如主文。
中　　華　　民　　國　　96　　年　　5 　　月　　15　　日
                  刑事第十六庭  法　官  蔣志宗
以上正本證明與原本無異。
中　　華　　民　　國　　96　　年　　5 　　月　　15　　日
                                書記官  洪育祺
┌───────────────────────────────────────────────┐
│附表：                                                                                        │
├──────┬─────────────┬─────────────┬───────┬────┤
│相關變更條文│行為時法（下稱舊法）之內容│裁判時法（下稱新法）之內容│比  較  理  由│備    註│
├──────┼─────────────┼─────────────┼───────┼────┤
│刑法第33條第│罰金：（銀元）1 元以上。  │罰金：新臺幣1000元以上…。│罰金刑之下限，│舊法有利│
│5 款：罰金刑│                          │                          │由銀元10元（亦│        │
│下限變更    │                          │                          │經提高）即新臺│        │
│            │                          │                          │幣30元，提高為│        │
│            │                          │                          │新臺幣1000元  │        │
├──────┼─────────────┼─────────────┼───────┼────┤
│【易科罰金折│犯最重本刑為5 年以下有期徒│犯最重本刑為5 年以下有期徒│易科罰金折算標│舊法有利│
│算標準變更】│刑以下之刑之罪，而受6 個月│刑以下之刑之罪，而受6 個月│準由銀元300 元│        │
│修正前刑法第│以下有期徒刑或拘役之宣告…│以下有期徒刑或拘役之宣告者│即新臺幣900 元│        │
│41條第1 項前│得以（銀元，下同）1 元以上│，得以新臺幣1000元、2000元│，提高為以新臺│        │
│段、修正前罰│3 元以下折算1 日，易科罰金│或3000元折算1 日，易科罰金│幣1000元、2000│        │
│金罰鍰提高標│。依刑法第41條易科罰金…就│。                        │元或3000元折算│        │
│準條例第2 條│其原定數額提高為100 倍折算│                          │1日           │        │
│→現行刑法第│1 日；法律所定罰金數額未依│                          │              │        │
│41 條 第1 項│本條例提高倍數，或其處罰法│                          │              │        │
│前段        │條無罰金刑之規定者，亦同。│                          │              │        │
╠═══╤══╪═════════════╧═════════════╧═══════╪════╡
║整體比│舊法│3 年以下有期徒刑、拘役或科或併科銀元6 千元即新臺幣1 萬8 千元以下、銀元│舊法最低│
║      │    │10元即新臺幣30元以上罰金；易科罰金折算標準為銀元300 元即新臺幣900 元折│度刑及易│
║      │    │算1日。                                                               │科罰金折│
║      ├──┼───────────────────────────────────┤算標準均│
║較結果│新法│動產擔保交易法第38條未修正，然刑法總則修正後罰金刑最低為新台幣1 千元；│較低，較│
║      │    │；易科罰金折算標準為新臺幣1000元、2000元或3000元折算1 日。            │有利。  │
║      │    │                                                                      │        │
╚═══╧══╧═══════════════════════════════════╧════╛
附錄本判決論罪科刑法條全文：
動產擔保交易法第38條
動產擔保交易之債務人，意圖不法之利益，將標的物遷移、出賣
、出質、移轉、抵押或為其他處分，致生損害債權人者，處3年
以下有期徒刑、拘役或科或併科6,000元以下之罰金。
